


```{r fig.asp=0.6, fig.align='right', echo=FALSE}
library(png)
library(grid)
IMG3 <- readPNG("IMG3.png")
grid.raster(IMG3)
```


## Hola a todos Bienvenidos al curso de estadística básica


```{r fig.asp=0.6, fig.align='center', echo=FALSE}
library(png)
library(grid)
img <- readPNG("img.png")
grid.raster(img)
```


###Información del docente


Johanna Trochez Gonzalez

correo:jtrochezg@gmail.com



###Documentos de interés por parte de la escuela:

- [Compromiso académico](https://github.com/jtrochezg/repositoriodeprueba/blob/master/compromiso.pdf)

- [Día a día](https://github.com/jtrochezg/repositoriodeprueba/blob/master/DIA-%20DIA_ESTADISTICA_BASICA_2017-2oficial%20adriana%20guerrero.pdf)


###A continuación encontrará el material necesario para el desarrollo del curso

- [Introducción del curso](https://github.com/jtrochezg/repositoriodeprueba/blob/master/Presentaci%C3%B3n%20del%20curso%20estad%C3%ADstica%20basica2.pdf)

- [Regresión lineal](https://github.com/jtrochezg/repositoriodeprueba/blob/master/Regresi%C3%B3n%20lineal.pdf)

- [Probabilidad](https://github.com/jtrochezg/repositoriodeprueba/blob/master/Probabilidad.pdf)

- [Distribuciones discretas](https://github.com/jtrochezg/repositoriodeprueba/blob/master/ITM_VAD_EBX.pdf)

- [Distribuciones continuas](https://github.com/jtrochezg/repositoriodeprueba/blob/master/FUNCIONES%20DE%20DISTRIBUCI%C3%93N%20DE%20PROBABILIDAD%20CONTINUAS.pdf)


###Así mismo encontrará los talleres correspondientes:


- [Taller de regresión lineal](https://github.com/jtrochezg/repositoriodeprueba/blob/master/taller%20de%20regresi%C3%B3n%20lineal%20simple.pdf)

- [Taller de probabilidad](https://github.com/jtrochezg/repositoriodeprueba/blob/master/taller%20de%20probabilidad.pdf)

- [Taller de distribuciones continuas](https://github.com/jtrochezg/repositoriodeprueba/blob/master/taller%20de%20distribuciones%20continuas.pdf)

### Trabajo final de la asignatura [Poster](https://github.com/jtrochezg/repositoriodeprueba/blob/master/Poster%20de%20estad%C3%ADstica%20descriptiva.pdf)


### Las tablas las puedes encontrar [Aqui](https://github.com/jtrochezg/repositoriodeprueba/blob/master/tabla%20de%20diferentes%20probabilidades.pdf)

###videos de intererés:

- como estimar la media, la desviación estandar en la [calculadora](https://www.youtube.com/watch?v=4eXrcn6QLgs), [Otro video](https://www.youtube.com/watch?v=6jqoucoas8Y)

- como estimar un modelo de [regresión lineal](https://www.youtube.com/watch?v=4_WO31Dapv0) en la calculadora

- Como estimar [combinatorias y permutaciones](https://www.youtube.com/watch?v=q0TNGY2xMrM) en la calculadora

###Encuesta 

Por favor conteste la siguiente [encuesta](https://docs.google.com/forms/d/e/1FAIpQLSe-lyIiDmro19r9E5ubNdNJNc9J4k_XLTJOaY8dAjCo1P6khg/viewform?vc=0&c=0&w=1)




###BIBLIOGRAFIA



-Probabilidad y estadística para ingeniería y ciencias Jay L. Devore

-Guerrero P, A., Buitrago C, M. V., & Curieses P, M. d. (2010). Estadistica Basica (2da ed.). Medellin: Fondo Editorial ITM.




